【裁判字號】    91,易,3451
【裁判日期】    920107
【裁判案由】    竊盜
【裁判全文】
臺灣板橋地方法院刑事判決                        九十一年度易字第三四五一號
    公  訴  人  臺灣板橋地方法院檢察署檢察官
    被      告  乙○○  女二十.
右列被告因竊盜案件，經檢察官提起公訴（九十一年度偵字第一八七二八號），本院
判決如左：
    主  文
乙○○竊盜，處拘役伍拾玖日，如易科罰金，以佰元折算壹日。
    事  實
一、乙○○於民國（下同）九十一年六月二十七日上午十一時許，在其所任職位於臺
    北縣板橋市○○路一三八號二樓之「誠品百貨公司」倉庫內，見其同事甲○○留
    置於該處之皮包內有行動電話一具（廠牌；NOKIA、款式：8850、機身序號：000
    00000000000 號，價值約新臺幣七千元），認有機可乘，竟意圖為自己不法之所
    有，並基於竊盜之犯意，徒手竊取該具行動電話，得手後，即於同年八月五日，
    赴張淑汝所經營位於同市○○路○段二０九號之「太平洋電話行」，將該具行動
    電話出售予不知情之張淑汝，其後，張淑汝復將該具行動電話轉售予不知情之徐
    見忠，徐見忠再將該具行動電話轉交予不知情之友人李進元使用。嗣甲○○向警
    方報案後，經警依張女所提供上開行動電話之機身序號，向各行動通訊系統業者
    調閱相關通聯紀錄逐一清查過濾後，始循線查悉上情。
二、案經臺北縣政府警察局板橋分局報請臺灣板橋地方法院檢察署檢察官偵查起訴。
    理  由
一、訊據被告乙○○對於其出售上開行動電話予「太平洋電話行」負責人張淑汝一節
    ，固坦承不諱，惟矢口否認有何竊盜犯行，辯稱：伊係於九十年七月中旬某日，
    在伊任職之「誠品百貨公司」所屬專櫃內，拾獲該具行動電話，嗣因需款支付同
    事代費用，乃將該行動電話變賣換取現金云云。惟查：右揭事實，業據證人即被
    害人甲○○、「太平洋電話行」負責人張淑汝、上開行動電話購買者徐見忠、該
    行動電話使用者李進元分別於警訊時、偵查中證述綦詳，並有贓物認領保管單、
    台灣大哥大股份有限公司雙向通聯資料查詢表、行動電話機盒外殼、手機資源回
    收契約書影本各一份附卷可稽，被告雖辯稱其僅係拾獲上開行動電話云云，然依
    其先後供述內容觀之，其於警訊時原供稱：「‧‧‧我記得是於九十一年七月中
    旬接近中午時（詳細時間不記得），我在板橋市○○路四十六號二樓誠品百貨公
    司專櫃剛與一名年籍不詳之男子洽談專櫃商品後，我離開該專櫃返回時便發現該
    手機放置於櫃台上，當時我認為是剛剛那位客人的，便收起來等待該客人前來取
    回，但都沒有再看見該客人，所以一直留在身邊，直至九十一年八月五日才前往
    板橋市○○路○段二０九號太平洋電話行賣出‧‧‧」云云（參見偵查卷第三頁
    背面、第四頁），嗣於偵查中改稱：「‧‧‧該行動電話是我在九十一年七月中
    旬在的廁所內撿到的‧‧‧」云云（參見偵查卷第二五頁背面），本院審理時再
    稱：「‧‧‧這支手機是我在今年七月中旬在板橋誠品我自己的專櫃上撿到的，
    當時我想可能是之前買東西的客人掉落，我就先留在身邊，我想客人可能會回來
    找，後來在八月一日我生病請同事代班要付代班費，所以只好把這支手機賣掉換
    取現金‧‧‧」云云（參見本院九十一年十二月二十四日審判筆錄第二頁），綜
    上以觀，被告對於取得上開行動電話之原因及過程等重要關鍵事項，先後供述內
    容既有諸多反覆歧異之處，其上開辯解是否確與實情相符，殊非無疑，況倘被告
    果有在其專櫃內拾獲上開行動電話之情形，自應儘速將該行動電話交由其所任職
    公司之相關主管處理招領事宜，同時亦應有失主立即返回其專櫃尋找該具行動電
    話，衡情尤無私下留置該具行動電話逾半月再擅自變賣牟利之理，此益見被告辯
    稱其僅係拾獲上開行動電話一節，純屬事後圖卸推托之詞，要無足採。綜上所述
    ，本案事證已臻明確，被告犯行洵堪認定。
二、核被告所為，係犯刑法第三百二十條第一項之竊盜罪。爰番酌被告為貪圖私利，
    竟擅自竊取他人行動電話變賣牟利，非但使被害人無端蒙受諸多損失及不便，亦
    破壞社會治安及一般民眾持有財產之安全性，此外，復參酌其素行狀況（無前科
    ，有臺灣高等法院檢察署刑案紀錄簡覆表一份在卷足憑）、犯罪手段、所生危害
    尚非重大、犯罪後猶飾詞狡辯犯行態度不佳等一切情狀，量處如主文所示之刑，
    並諭知易科罰金之折算標準，以示懲戒。
據上論斷，應依刑事訴訟法第二百九十九條第一項前段，刑法第三百二十條第一項、
第四十一條第一項前段，罰金罰鍰提高標準條例第一條前段、第二條，判決如主文。
本案經檢察官王志超到庭執行職務
中      華      民      國      九十二      年     一     月     七     日
                                        臺灣板橋地方法院刑事第五庭
                                            法  官  王  屏  夏
右正本證明與原本無異。
如不服本判決，應於判決送達後十日內向本院提出上訴狀。
                                            書記官  楊  璧  華
中      華      民      國      九十二      年     一     月     七     日
附錄本案論罪科刑法條全文：
刑法第三百二十條：
意圖為自己或第三人不法之所有，而竊取他人之動產者，為竊盜罪，處五年以下有期
徒刑、拘役或五百元以下罰金。
意圖為自己或第三人不法利益，而竊佔他人之不動產者，依前項之規定處斷。
前二項之未遂犯罰之。


司法院資訊處製作；財團法人民間司法改革基金會備份。
